臺灣高等法院高雄分院刑事判決　　　　96年度上訴字第1280號
上　訴　人　臺灣高雄地方法院檢察署檢察官
被　　　告　甲○○
上列上訴人因被告違反毒品危害防制條例案件，不服臺灣高雄地
方法院96年度訴字第1382號中華民國96年5月11日第一審判決（
起訴案號：臺灣高雄地方法院檢察署96年度偵字第2654號），提
起上訴（移送本院併辦案號：同署96年度毒偵字第3888號），本
院判決如下：
    主  文
原判決撤銷。
甲○○施用第一級毒品，累犯，處有期徒刑壹年。
    事  實
一、甲○○前因施用毒品之毒品危害防制條例等案件，經原審法
    院判處有期徒刑8 月、4 月，並定其應執行之刑為有期徒刑
    10月確定；復因竊盜案件，經原審法院判處有期徒刑4 月確
    定，並與前開毒品危害防制條例等案件，經該院定其應執行
    之刑為有期徒刑1 年2 月，於民國（下同）94年4 月2 日入
    監服刑，95年3 月9 日縮短刑期假釋付保護管束，同年5 月
    8 日保護管束期滿、假釋未經撤銷視為執行完畢（構成累犯
    ）。復因施用毒品案件，經送觀察、勒戒後，於93年3 月19
    日因無繼續施用傾向執行完畢釋放。詎於觀察、勒戒完畢釋
    放後，仍不知悔改，竟基於施用第一級毒品海洛因之集合犯
    意，自95年12月19日起，至96年3月6日止，在其位於高雄縣
    橋頭鄉里○○路69號之住處內，以將海洛因摻入香菸中吸食
    之方式，以每1 、2 天吸食1 次之頻率，施用第一級毒品海
    洛因多次。嗣先於95年12月19日16時10分許，在高雄縣橋頭
    鄉省道臺1 線為警攔檢發覺係屬毒品行方不明人口，而偕同
    員警返回警局採尿送驗，因該尿液檢驗結果呈嗎啡（海洛因
    於人體內之代謝物）陽性反應而查獲，繼又於96年3 月7 日
    13時10分許，警方在高雄縣路竹鄉○○村○○路旁，以同一
    原因，採集其尿液送驗後呈嗎啡陽性反應而得悉上情。
二、案經高雄縣政府警察局岡山分局、湖內分局報請臺灣高雄地
    方法院檢察署檢察官偵查起訴及移送本院併案審理。
    理  由
一、訊據被告甲○○對於上開犯行坦承不諱，且其先後2 次為警
    所採集之尿液，經送台灣檢驗科技股份有限公司濫用藥物實
    驗室檢驗結果，呈現嗎啡陽性反應，有該實驗室96年1 月5
    日KH2006C0000000號、96年3 月13日KＺ000000000000號濫用
    藥物尿液檢驗報告暨尿液編號對照表各2 份附卷可按，足認
    被告之自白與事實相符，其於上開時地施用第一級毒品海洛
    因多次之犯行，堪以認定。又被告曾因施用毒品案件，經送
    觀察、勒戒後，於93年3 月19日因無繼續施用傾向執行完畢
    釋放乙情，有卷附臺灣高等法院被告前案紀錄表1 份可佐，
    從而，被告於觀察、勒戒執行完畢釋放後，5 年內再犯毒品
    危害防制條例第10條第1 項之施用第一級毒品罪，洵堪認定
    ，本件事證明確，應依法論科。
二、核被告所為，係犯毒品危害防制條例第10條第1 項之施用第
    一級毒品罪；其為施用而持有第一級毒品海洛因，其持有之
    低度行為應為施用之高度行為所吸收，不另論罪。被告雖有
    多次施用海洛因之行為，惟其時間均在95年7 月1 日刑法修
    正公布施行以後，且係已成癮而無法戒除，乃反覆於短時間
    內密集為之，應屬集合犯之包括單純一罪。公訴人雖僅就被
    告第1 次為警查獲前之犯行起訴，惟被告嗣後至96年3 月6
    日止之施用海洛因犯行，與起訴部分有集合犯之單純一罪關
    係，為起訴效力所及，本院自得一併予以審理。又被告曾因
    違反毒品危害防制條例等案件，經原審法院判處有期徒刑8
    月、4 月，定其應執行之刑為有期徒刑10月確定；復因竊盜
    案件，經該院判處有期徒刑4 月確定，並與前開毒品危害防
    制條例等案件，經該院定其應執行之刑為有期徒刑1 年2 月
    ，94年4 月2 日入監服刑，95年3 月9 日縮短刑期假釋付保
    護管束，於95年5 月8 日保護管束期滿、假釋未經撤銷視為
    執行完畢乙情，有前開前案紀錄表1 份可按，其於該徒刑執
    行完畢後，5 年以內故意再犯本案有期徒刑以上之罪，為累
    犯，應依刑法第47條第1 項規定加重其刑。
三、原審予以論罪科刑，固非無見；然查被告於95年12月19日為
    警查獲後，仍繼續施用海洛因直至96年3 月6 日為止，已如
    前述，原審就被告於95年12月19日以後施用海洛因之犯行未
    及一併審理，即有未洽，檢察官上訴執此指摘原判決不當，
    非無理由，應由本院將原判決撤銷，審酌被告前曾因施用毒
    品經送刑之執行，卻不思悔改再犯本案之施用毒品犯行，顯
    見其欠缺戒除毒品之決心，而誠屬不該，惟念被告之施用毒
    品行為，乃屬對其自身健康之戕害行為，對社會所造成之損
    害尚非直接，且於警詢及偵審中均坦承犯行，犯後態度尚稱
    良好等一切情狀，爰予科處有期徒刑壹年。
據上論斷，應依刑事訴訟法第369 條第1 項前段、第364 條、第
299 條第1 項前段，毒品危害防制條例第10條第1 項、刑法第11
條前段、第47條第1 項，判決如主文。
本案經檢察官許月雲到庭執行職務。
中　　華　　民　　國　　96　　年　　7 　　月　　10　　日
                  刑事第四庭    審判長法  官   蕭權閔
                                      法  官   吳進寶
                                      法  官   陳吉雄
以上正本證明與原本無異。
如不服本判決應於收受本判決後10日內向本院提出上訴書狀，其
未敘述上訴理由者，並得於提起上訴後10日內向本院補提理由書
狀（均須按他造當事人之人數附繕本）「切勿逕送上級法院」。
中　　華　　民　　國　　96　　年　　7 　　月　　11　　日
　　　　　　　　　　　　　　　　　　　書記官   梁美姿
附錄本件判決論罪科刑法條：
毒品危害防制條例第10條第1項
施用第一級毒品者，處 6 月以上 5 年以下有期徒刑。
                                                   W
